【裁判字號】    98,台上,6353
【裁判日期】    981029
【裁判案由】    違反毒品危害防制條例
【裁判全文】
最高法院刑事判決            九十八年度台上字第六三五三號
上  訴  人  甲○○
選任辯護人  呂康德律師
上列上訴人因違反毒品危害防制條例案件，不服台灣高等法院中
華民國九十六年六月八日第二審判決（九十六年度上訴字第一０
二五號，起訴案號：台灣士林地方法院檢察署九十三年度毒偵字
第一三七五號、九十四年度偵「原判決誤載為毒偵」字第一七二
三號），提起上訴，本院判決如下：
    主  文
上訴駁回。
    理  由
按刑事訴訟法第三百七十七條規定，上訴於第三審法院，非以判
決違背法令為理由，不得為之。是提起第三審上訴，應以原判決
違背法令為理由，係屬法定要件。如果上訴理由書狀並未依據卷
內訴訟資料，具體指摘原判決不適用何種法則或如何適用不當，
或所指摘原判決違法情事，顯與法律規定得為第三審上訴理由之
違法情形，不相適合時，均應認其上訴為違背法律上之程式，予
以駁回。本件上訴人甲○○上訴意旨略稱：(一)、上訴人於民國九
十二年九月十七日為警搜索扣案之安非他命，業經最高法院以九
十四年度台上字第一０一號判決轉讓第二級毒品確定，該案犯罪
事實雖為上訴人轉讓第二級毒品予林建成，但轉讓與販賣行為之
法律事實相同，二罪有連續犯關係，依刑事訴訟法第三百零二條
第一款之規定，本件應諭知免訴判決。縱認為不構成連續犯，但
上訴人於九十二年八月間販入之安非他命，經警於九十二年九月
十七日搜獲，其間有轉讓及原判決所認定之販賣行為，而轉讓與
販賣行為乃方法與結果之牽連犯關係，依刑事訴訟法第三百零二
條第一款之規定，本件亦應諭知免訴判決。原判決未調查本件是
否有一事不再理之適用，有判決不適用法則之違法。(二)、原判決
據以論罪之證據，乃扣案之安非他命及上訴人與證人陳彥志於九
十二年八月二十九日之四通電話譯文，原判決對該四通電話譯文
之解釋，均憑主觀意見推測，而非對話內容確有表示共同販賣毒
品意思。原判決以電話內容推論上訴人有與陳彥志共同販賣安非
他命之犯罪事實，其認定事實與所採證據不合，有證據上理由矛
盾之違法。(三)、上訴人曾聲請傳喚陳彥志作證，查明上訴人是否
有與陳彥志共同販賣安非他命，惟原審未予傳喚，有調查未盡之
違法。(四)、上訴人係為自己吸食而購買安非他命，扣案之安非他
命在數量上難以認定上訴人有何販賣之意圖，況電話譯文中載明
上訴人以新台幣（下同）二萬八千元買入，上訴人給陳彥志之價
格亦是二萬八千元，何有販賣之嫌等語。
惟查證據之取捨、證據證明力之判斷，以及事實有無之認定，屬
事實審法院之職權，苟其取捨、判斷與認定，並不違背論理法則
及經驗法則，即不容任意指為違法，而執為適法之第三審上訴理
由。本件原審認定上訴人有原判決所載於九十二年八月二十九日
，與陳彥志共同以一兩安非他命至少售價二萬八千元以上，由陳
彥志向不知名之第三人販賣第二級毒品安非他命之犯行，係以上
訴人雖否認犯行，辯稱：是買來要自己施用的，與陳彥志通話目
的，是幫陳彥志調毒品云云。惟第一審勘驗九十二年八月二十九
日電話監聽錄音結果，應為陳彥志向上訴人確定販賣安非他命之
數量為一兩，並約定交付毒品之時間與地點，且推由陳彥志前往
販賣毒品；陳彥志與上訴人就販賣毒品所得二萬八千元，討論其
可從分得利益，如何朋分所為之對話，故其所辯為卸責之詞，為
不可採，而陳彥志事後翻異前詞，屬附和迴護上訴人之語，自不
足採等證據資料，予以綜合判斷，認上訴人犯行足堪認定。並以
第一審關於販賣第二級毒品部分之沒收宣告與法律變更之比較有
誤，因而撤銷第一審關於此部分之判決，改判論處上訴人販賣第
二級毒品罪刑（累犯，處有期徒刑七年六月）。已詳敘其所憑證
據及認定之理由，所為論斷，均有卷存證據資料可資覆按。上訴
意旨雖指摘原判決違法，然查卷附台灣高等法院九十三年度上訴
字第一九八三號刑事判決記載之事實，係認定上訴人於九十二年
九月十日轉讓第二級毒品安非他命予林建成施用，而本件原審係
認定上訴人與陳彥志於九十二年八月二十九日，販賣第二級毒品
安非他命，依據前述二判決事實之記載，上訴人兩次行為罪名不
同，顯非基於概括犯意，亦無方法結果牽連關係，而與修正前刑
法連續犯、牽連犯之要件並不相符，上訴意旨依憑己見謂應成立
連續犯或牽連犯云云，並非適法之上訴理由。原判決詳細記載第
一審勘驗上訴人與陳彥志於九十二年八月二十九日之四通電話監
聽錄音之結果，並說明上訴人與陳彥志均供稱該內容所指「東西
」為安非他命，其第一通電話談話內容，係上訴人告訴陳彥志稱
上訴人本身販賣安非他命給人時之售價為三萬元，及陳彥志與上
訴人共同協議此次販賣安非他命一兩予他人之最低價格為若干；
至於第二、三通電話內容，為陳彥志向上訴人確定販賣安非他命
之數量為一兩，並約定交付毒品之時間與地點，且推由陳彥志前
往販賣毒品；第四通電話則係陳彥志與上訴人就販賣毒品所得二
萬八千元，討論其可從分得利益，如何朋分所為之對話，足見原
判決之論斷，並非出自臆測。上訴意旨謂原審憑主觀意見推測上
述通話內容，為違法云云，尚有誤會，並非合法之上訴理由。陳
彥志於九十五年八月二十一日第一審證述僅向上訴人調取安非他
命，未與上訴人共同販賣安非他命等語，且當時已予上訴人及其
辯護人詰問之機會，其陳述已明確，別無訊問之必要，依刑事訴
訟法第一百九十六條規定，不得再行傳喚，原判決並詳敘不採信
陳彥志該證詞之理由，故上訴人於原審雖聲請再傳訊陳彥志，原
審未予傳喚，並不違法，原判決雖未於理由內說明不予傳喚之理
由，然於判決本旨亦無影響，尚難執此為合法之上訴理由。原判
決係依憑第一審勘驗上述電話監聽之結果，說明上訴人辯解之購
買安非他命自己施用不可採，並認定上訴人與陳彥志係共同以二
萬八千元價格販賣安非他命，上訴意旨仍謂所購毒品係供自己吸
食，扣案安非他命在數量上實難以認定上訴人有販賣之意圖，電
話譯文載明上訴人以二萬八千元買入，上訴人給陳彥志之價格亦
是二萬八千元云云，進而指摘原判決認定上訴人係販賣毒品，為
違法云云，並非依據卷內資料執為指摘之合法上訴理由。至於其
他上訴意旨，均係就原審已調查及依憑證據所為採證認事職權之
合法行使，以及原判決已論列說明之事項，依憑己見任意指為違
法，並重為事實之爭執，否認犯行，殊與法律規定得為第三審上
訴理由之違法情形不相適合。衡以前開說明，其上訴為違背法律
上之程式，應予駁回。
據上論結，應依刑事訴訟法第三百九十五條前段，判決如主文。
中    華    民    國  九十八  年    十    月  二十九  日
                      最高法院刑事第十三庭
                          審判長法官  賴  忠  星
                                法官  呂  丹  玉
                                法官  吳      燦
                                法官  施  俊  堯
                                法官  蔡  名  曜
      本件正本證明與原本無異
                                      書  記  官
中    華    民    國  九十八  年   十一   月    三    日
                                                Ａ


司法院資訊處製作；財團法人民間司法改革基金會備份。
